臺灣臺南地方法院刑事判決
111年度訴字第263號
公  訴  人  臺灣臺南地方檢察署檢察官
被      告  林揚庭



選任辯護人  謝凱傑律師
            楊聖文律師
            許哲嘉律師
上列被告因違反毒品危害防制條例案件，經檢察官提起公訴（11
0年度偵字第25305號）及移送併辦（111年度偵字第5797號），
本院判決如下：
    主  文
林揚庭犯如附表一編號1、2、3所示之罪，均累犯，共參罪，各
處如附表一編號1、2、3所示之刑，應執行有期徒刑參年拾月。
未扣案之販賣第三級毒品所得共計新臺幣捌仟伍佰元沒收，如全
部或一部不能沒收時，追徵之。
扣案附表二所示之物，均沒收。
    事  實
一、林揚庭可得知悉硝甲西泮、Mephedrone、4-methy1-N，N-di
    methylcathinone屬毒品危害防制條例第2條第2項第3款所列
    之第三級毒品，不得販賣，竟基於販賣含有第三級毒品成分
    咖啡包以營利之犯意，以扣案如附表二編號1所示行動電話
    門號作為聯絡工具，及以扣案如附表二編號3所示分裝袋分
    裝毒品之用，各於附表一編號1 至3 所示交易時間、交易地
    點，販賣含有上開第三級毒品成分咖啡包牟利（交易對象、
    交易金額、交易方式均詳附表一所示）。嗣經警據報持本院
    核發搜索票，至林揚庭位於臺南市○區○○路00巷000弄00號住
    處搜索，扣得附表二所示之物，而悉上情。
二、案經臺南市政府警察局第一分局報告臺灣臺南地方檢察署檢
    察官偵查起訴。
    理  由
壹、證據能力方面
    本判決後述所引用之傳聞證據，當事人、辯護人於本院審理
    時，均同意有證據能力，且於本院調查證據時，均知有刑事
    訴訟法第159條第1項不得為證據之情形，而於本案言詞辯論
    終結前均未再聲明異議。本院審酌該等傳聞證據製作時之情
    況，並無違法不當及證明力明顯過低之瑕疵，以之作為證據
    ，應屬適當，故依同法第159條之5規定，認該等傳聞證據均
    有證據能力。
貳、實體方面
一、被告對於附表一所示販賣第三級毒品犯罪事實於偵查及本院
    審理時均坦承不諱，且有附表一備註欄所列證據附卷可稽，
    及附表二編號1所示毒品交易聯繫使用手機、附表二編號2所
    示被告供承販賣後剩餘之毒品咖啡包、附表二編號3所示供
    分裝毒品用之分裝袋扣案可證；足見被告自白與事實相符，
    應可採信。又近年第二級毒品危害社會日益嚴重，治安機關
    對於查緝非法販賣毒品工作，無不嚴加執行，設若無利可圖
    ，衡情被告當無甘冒被查緝法辦重刑之理；且被告於本院審
    理時已自承販賣毒品等情，是被告有藉由販賣毒品賺取利潤
    ，以供自身生活所需之營利意圖甚明。從而，本件事證明確
    ，被告前揭犯行，堪以認定，應予依法論科。
二、論罪科刑 
　㈠核被告就附表一犯罪事實所為，各係犯附表一「適用法條」
    欄所列罪名。被告所犯附表一所示販賣第三級毒品罪，共計
    3罪，犯意各別，行為互殊，應予分論併罰。又民國109 年7
     月15日修正施行之毒品危害防制條例固增訂第9條第3 項：
    「犯前5 條之罪（按即毒品危害防制條例第4 條至第8 條）
    而混合二種以上之毒品者，適用其中最高級別毒品之法定刑
    ，並加重其刑至二分之一。」，對於在同一包裝內摻雜調合
    有二種以上之毒品加以販售者，加重其刑而成一獨立之罪。
    查被告供稱其販賣後所剩餘如附表二編號2所示之毒品咖啡
    包，雖經送鑑定結果，含有2種以上如附表二編號2所示毒品
    成分，係同一包裝內摻雜二種以上之毒品，固屬毒品危害防
    制條例第9 條第3 項所規範之販賣混合二種以上之毒品。然
    被告供稱其向「陳柏豫」購買毒品咖啡包，但不知道咖啡包
    實際成分內容等語（警卷第14至19頁），而卷內亦無其他事
    證證明被告知悉上開咖啡包之內容物可能混合二種以上之毒
    品，實難遽認被告主觀上對於其所販賣之毒品咖啡包含有二
    種以上之毒品成分一事，已有所認識，自難論以毒品危害防
    制條例第9條第3項規定之適用，附此敘明。另移送併辦意旨
    所載之犯罪事實，核與起訴書之犯罪事實同一，為事實上同
    一案件，本院自已審酌，併此敘明。
  ㈡刑之加重事由
　　被告前因妨害公務、妨害自由案件，經本院108年度簡字第8
    54號判處應執行有期徒刑4月確定，於108年12月28日執行完
    畢，有臺灣高等法院被告前案紀錄表1份在卷可稽。查被告
    於有期徒刑執行完畢後，5年內故意再犯本件法定刑有期徒
    刑以上之上開2罪，依刑法第47條第1項之規定，均構成累犯
    。依司法院大法官會議釋字第775號解釋意旨，為避免發生
    罪刑不相當之情形，法院就本案應依該解釋意旨，裁量是否
    加重最低本刑。而所謂避免發生上述罪刑不相當之情形，是
    指避免發生因累犯加重本刑，致生行為人所受之刑罰超過其
    所應負擔罪責之情形。茲審酌被告其已曾經科處刑責，仍未
    知警惕，本院權衡以上各情後，認依刑法第47條第1項規定
    ，就被告所犯本案之上開3罪予以加重其最低本刑，尚符罪
    刑相當原則，並未致生行為人所受之刑罰超過其所應負擔罪
    責而使其人身自由因此遭受過苛之侵害，自無違反憲法比例
    原則之情事。故就被告所犯附表一所示之罪，爰依刑法第47
    條第1項規定，各予以加重其刑。
 ㈢刑之減輕事由
  ⑴被告就附表一所示販賣第三級毒品犯行，於偵查及本院審理
    時自白明確，此有附表一備註欄所列被告供述筆錄可參，故
    附表一所示犯行均應依毒品危害防制條例第17條第2項規定
    減輕其刑。
  ⑵被告雖供述毒品來源為「陳柏豫」云云，然因僅被告單一指
    述，且無相關證據可資佐證，尚無從追查，此有臺灣臺南地
    方檢察署111年3月24日南檢文慮110偵第25305字第11190201
    08號函（本卷第63頁）、臺南市政府警察局第一分局111 年
    3 月30日南市警一偵字第1110166948號函（本卷第65頁）可
    憑，故本案並無毒品危害防制條例第17條第1項規定之適用
    。
　⑶按刑法第59條所規定之酌量減輕其刑，係裁判上之減輕，必
    以犯罪之情狀可憫恕，認為宣告法定最低度之刑猶嫌過重者
    ，始有其適用。如別有法定減輕之事由，應先依法定減輕事
    由減輕其刑後，科以最低刑度，猶嫌過重時，始得為之（最
    高法院99年度台上字第5999號判決意旨參照）。查被告不思
    以正當途徑賺取金錢，竟販賣毒品牟利，危害國民身心健康
    及社會風氣，進而敗壞社會治安，且其前因他案，甫於108
    年12月28日出監，短期內又再犯本件3次販毒案，自難認有
    「犯罪之情狀顯可憫恕」情形，是辯護人主張被告犯罪情狀
    顯堪憫恕，應依刑法第59條之規定酌減其刑，要無足採。
　㈣被告有前揭刑之加重減輕事由，就其所犯上開之罪，各依刑
    法第47條第1項、毒品危害防制條例第17條第2項，先加後減
    之。
　㈤爰審酌毒品為國家嚴格查禁之違禁物，被告為前開販毒行為
    ，助長毒品流通，所生危害匪淺，非但殘害人體身心健康，
    並導致施用毒品之人為購買毒品而觸犯刑典，間接危害社會
    治安，敗壞社會風氣，實不可取，惟念及被告坦認全部犯行
    ，態度均非不良，暨考量被告各次販毒所得金額非鉅，及被
    告之智識、家庭、生活經濟狀況等一切情狀，各量處如附表
    一所示之刑，並定其應執行之刑。
三、沒收
　　被告就附表一所示販賣第三級毒品所得，除附表一編號3部
    分因買者尚賒欠新臺幣（下同）500元未付外，各如附表一
    編號1、2交易金額欄所示，共計販毒所得為8,500元，均未
    扣案，然依卷內事證，並無證據足認被告已將該等犯罪所得
    轉給第三人，自應認仍屬被告所有，且如宣告沒收或追徵，
    亦無刑法第38條之2第2項所定「過苛之虞」、「欠缺刑法上
    之重要性」、「犯罪所得價值低微」或「為維持受宣告人生
    活條件之必要」情形，自均應依刑法第38條之1第1項、第3
    項規定宣告沒收，於全部或一部不能沒收時（本件販毒所得
    並無不宜執行沒收之情形），追徵之（因犯罪所得金額已屬
    確定，自毋庸記載追徵其價額）。扣案如附表二所示之物，
    應予沒收（理由各詳附表二備註欄）。
據上論斷，應依刑事訴訟法第299條第1項前段，毒品危害防制條
例第4條第3項、第17條第2項、第19條第1項，刑法第11條、第47
條第1項、第51條第5款、第38條之1第1項前段、第3項、第38條
第1項，判決如主文。
本案經檢察官江孟芝提起公訴，檢察官蘇聖涵到庭執行職務。
中　　華　　民　　國　　111 　年　　4 　　月　　28　　日
　　　　　　　　　刑事第八庭  審判長法　官 鄭燕璘
　　　　　　　　　                  法  官 陳碧玉
　　　　　　　　　                  法  官 郭瓊徽　
以上正本證明與原本無異。
如不服本判決應於收受本判決後20日內向本院提出上訴書狀，並
應敘述具體理由。其未敘述上訴理由者，應於上訴期間屆滿後20
日內向本院補提理由書狀（均須按他造當事人之人數附繕本）「
切勿逕送上級法院」。 
                                    書記官 王珮君
中　　華　　民　　國　　111 　年　　4 　　月　　28　　日
附錄
毒品危害防制條例第4條
製造、運輸、販賣第一級毒品者，處死刑或無期徒刑；處無期徒
刑者，得併科新臺幣3千萬元以下罰金。
製造、運輸、販賣第二級毒品者，處無期徒刑或10年以上有期徒
刑，得併科新臺幣1千5百萬元以下罰金。
製造、運輸、販賣第三級毒品者，處7年以上有期徒刑，得併科
新臺幣1千萬元以下罰金。
製造、運輸、販賣第四級毒品者，處5年以上12年以下有期徒刑
，得併科新臺幣5百萬元以下罰金。
製造、運輸、販賣專供製造或施用毒品之器具者，處1年以上7年
以下有期徒刑，得併科新臺幣1百50萬元以下罰金。
前五項之未遂犯罰之。

卷目：1.臺灣臺南地方檢察署110年度偵字第25305號偵查卷宗  
     （下稱「偵卷」）
　　　2.臺灣臺南地方法院111年度聲羈字第343號刑事卷宗（下
        稱「聲羈卷」）
　　　3.臺灣臺南地方法院111年度偵聲字第13號刑事卷宗（下
        稱「偵聲卷」）
　　　4.臺灣臺南地方法院111年度訴字第263號刑事卷宗（下稱
        「本院卷」）
附表一：
編號 交易對象 交易時間 交易地點 毒品種類 交易金額(新臺幣) 交易方式 備註 適用法條 宣告刑 1. 余淇瀚 110年10月17日1時33分許 臺南市○區○○路00巷0號「為楓精品渡假別館」對面 第三級毒品咖啡包10包 4,000元 林揚庭持用扣案之附表二編號1之行動電話連接上網，並登入臉書通訊軟體MESSENGER，以暱稱「趙雲」與余淇瀚聯繫買賣第三級毒品咖啡包事宜後，林揚庭旋於左列時地，以4,000元代價交付毒品咖啡包10包與余淇瀚，並向余淇瀚收取4,000元價金完成交易。   ①被告林揚庭之供述（偵卷第329至332頁、本院卷第33至39頁、第75至86頁） ②證人余淇瀚之證述（偵卷第27至37頁、第211至213頁） ③證人余淇瀚指認林揚庭之指認犯罪嫌疑人紀錄表（偵卷第39至43頁） ④證人余淇瀚手機與「趙雲」於110年10月17日之MESSENGER對話紀錄截圖1份（偵卷第45至52頁） ⑤證人余淇瀚騎乘888-NGW之車牌辨識系統查詢結果（偵卷第33至35頁） 毒品危害防制條例第4條第3項之販賣第三級毒品罪  林揚庭犯販賣第三級毒品罪，累犯，處有期徒刑參年柒月。 2. 余淇瀚 110年11月8日22時58分許 臺南市○區○○路00巷000弄00號附近之巷口 第三級毒品咖啡包2包 2,000元 林揚庭持用扣案之附表二編號1之行動電話連接上網，並登入臉書通訊軟體MESSENGER，以暱稱「趙雲」與余淇瀚聯繫買賣第三級毒品咖啡包事宜後，林揚庭旋於左列時地，以2,000元代價交付毒品咖啡包2包與余淇瀚，並向余淇瀚收取2,000元價金完成交易。 ①被告林揚庭之供述（同上） ②證人余淇瀚之證述（同上） ③證人余淇瀚指認林揚庭之指認犯罪嫌疑人紀錄表（同上） ④證人余淇瀚手機內與「趙雲」於110年11月8日之MESSENGER對話紀錄截圖1份（偵卷第59至61頁） ⑤證人余淇瀚騎乘888-NGW之車牌辨識系統查詢結果（偵卷第33至35頁） 毒品危害防制條例第4條第3項之販賣第三級毒品罪 林揚庭犯販賣第三級毒品罪，累犯，處有期徒刑參年柒月。 3. 翁聖華 110年6月18日19時30分許 林揚庭位於臺南市○區○里路00巷000弄00號住處門口 第三級毒品咖啡包10包 3,000元 林揚庭持用扣案之附表二編號1之行動電話連接上網，並使用臉書通訊軟體MESSENGER撥打電話與翁聖華號聯繫買賣第三級毒品咖啡包事宜後，翁聖華請友人以網路郵局匯款2000元至林揚庭指定之金融機構帳戶，林揚庭於左列時地，以3,000元代價交付毒品咖啡包10包與翁聖華，翁聖華當場僅交付上開毒品交易價金餘款其中500元，剩餘500元至目前尚未清償。 ①被告林揚庭之供述（同上） ②證人翁聖華之證述（偵卷第283至288頁、第319至321頁） ③證人翁聖華指認林揚庭之指認犯罪嫌疑人紀錄表（偵卷第299至301頁） ④被告扣案手機與「ShengHua」之MESSENGER對話紀錄截圖4張（偵卷第145至151頁） ⑤轉帳2千元之網路金融機構交易紀錄截圖1紙（偵卷第153頁） 　　 毒品危害防制條例第4條第3項之販賣第三級毒品罪 林揚庭犯販賣第三級毒品罪，累犯，處有期徒刑參年柒月。 
附表二：
編號 扣押物品名稱 備註 1 行動電話1支（含0000000000號sim卡1張） 被告所有之0000000000號行動電話，供販毒聯繫之用（本院卷第80、83頁），應依毒品危害防制條例第19條第1項規定宣告沒收。 2 毒品咖啡包1包（檢驗後淨重11.778公克） 左揭扣案物，為沖泡飲品 ，米白色壹包(透明夾鏈袋包裝），經檢驗含第三級毒品硝甲西泮、Mephedrone、4-methy1-N,N-dimethylcathinone成分，檢驗前淨重12.194公克、檢驗後淨重11.778公克，有高雄市立凱旋醫院110年11月25日高市凱醫驗字第71107號濫用藥物成品檢驗鑑定書在卷可稽（偵卷第117頁），屬違禁物，應依刑法第38條第1項規定宣告沒收。至於本案包裝咖啡包之包裝袋，因與其內之毒品難以完全析離，且無析離之實益與必要，應視同毒品，一併沒收。而鑑定時採樣檢測之檢體部分，既已耗損用罄而已滅失不復存在，自毋庸為沒收之諭知。 3 分裝袋1包 被告所有，供分裝毒品以販賣（本院卷第80頁），應依毒品危害防制條例第19條第1項宣告沒收。